臺灣新竹地方法院刑事判決　　　　　　　　　　　　　九十年度易字第一一八號
　　公　訴　人　臺灣新竹地方法院檢察署檢察官
　　被　　　告　甲○○
右列被告因竊盜案件，經檢察官提起公訴（九十年度偵字第五三二九號）暨同署檢察
官移
    主  文
甲○○竊盜，處有期徒刑肆月，如易科罰金以佰元折算壹日。
    事  實
一、甲○○於民國九十年六月二十九日下午三時三十分許，在新竹縣新埔鎮南平里一
    三鄰二五六號「五谷廟」前，見乙○○（原名劉慶明）所有停放於上址之車牌號
    碼ＨＴＷ─八一三號山葉牌藍色重型機車之電門鑰匙未拔出，竟意圖為自己不法
    之所有，趁機啟動該車並將車騎走而竊取之，得手後逃逸並供己騎用；迨於同年
    月三十日晚上九時三十分許，甲○○騎乘該車行經新竹縣新埔鎮○○路七一六號
    前為警攔檢而查獲上情。
二、案經新竹縣警察局新埔分局報請臺灣新竹地方法院檢察署檢察官偵查起訴。
    理  由
一、訊據被告固甲○○坦承有於右揭時地騎走被害人乙○○所有之上開機車，惟矢口
    否認有何竊盜犯行，辯稱：其與乙○○常在五谷廟附近下棋喝酒，當日乙○○叫
    其去買酒並借其機車騎去買酒，因太慢騎回去，乙○○便報警云云；惟查，右揭
    事實業據被害人乙○○指述明確：不認識被告甲○○，亦未曾與其在五谷廟喝酒
    下棋，當天伊與朋友聊天，鑰匙插在電門未拔出，伊與朋友其後一起離開，傍晚
    再回來時車子已不見等語，此外，並有贓證物品認領保管收據、車籍作業系統─
    查詢認可資料各一紙附卷可稽。被告空言有得車主乙○○之同意騎乘機車去買酒
    云云，不足採信；其於本院訊問時又辯稱江進來可證明其係向乙○○借車云云，
    惟經本院函請新竹縣警察局新埔分局就證人江進來部分製作詢問筆錄結果，證人
    江進來表示不認識乙○○，亦不知被告是否有向乙○○借用機車及乙○○是否有
    同意等情，有九十一年五月一日證人江進來之查訪筆錄一份在卷可參，被告所辯
    要屬卸責之詞，不足採信，事證明確，犯行堪以認定。
二、核被告甲○○所為，係犯刑法第三百二十條第一項之竊盜罪。爰審酌被告犯罪動
    機、目的、手段及其正值年輕力壯，當力圖向上，猶思不勞而獲，不尊重他人財
    產權，犯後態度不佳等一切情況，量處如主文所示之刑，並諭知易科罰金之折算
    標準，以示懲儆。
三、併案意旨（九十年度偵字第五三二六號）另以，被告甲○○於九十年五月十日凌
    晨二時三十分許因騎乘一未懸掛車牌之重機車，在桃園縣新屋鄉○○○路○段亞
    東加油站為警盤查，經警查詢後發現被告所騎乘之機車係被害人丙○○於八十九
    年八月一日所失竊、車牌號碼ＨＰＤ─二六二號之黑色三陽廠牌重型機車（車牌
    迄未尋獲），因認被告涉有竊盜罪嫌。經查：被告雖坦承有於上開時、地騎乘該
    失竊機車為警查獲，惟辯稱：係一黃姓男子於九十年二月下旬交其騎用，交付時
    即無車牌，並非其偷竊等語；經查，被害人丙○○於本院訊問時亦證稱：其所有
    之上開機車被偷五次以上，幾乎都是姓黃的男子與另一人偷的，亦曾目睹該黃姓
    男子騎乘上開機車，其確定有二次為該二人所偷，但另一人是否為被告其並不確
    定等語。是被告騎乘他人遺失之機車，並不足以認定被告有竊盜之犯行，而據被
    害人上開於本院訊問中之證述亦無法證明被告有竊盜之犯行，此外，復查無其他
    證據可證明該機車為被告竊取所得，因而難以認定有何竊盜罪嫌；況且本件被害
    人發現失竊時間為八十九年八月一日，除據被害人指陳外，復有新竹市警察局車
    輛失竊證明單一紙在卷可查，是縱若認係被告偷竊，亦與本件論罪科刑之九十年
    六月所為之竊盜犯行之時間距離超過十個月，應認上開犯行與本案並無裁判上一
    罪之連續犯關係，非本件起訴效力所及，本院自難加以審究，應退回原併案檢察
    官另行處理。
據上論斷，應依刑事訴訟法第二百九十九條第一項前段，刑法第三百二十條第一項、
第四十一條第一項，罰金罰鍰提高標準條例第一條前段、第二條，判決如主文。
本案經檢察官郭棋湧到庭執行職務
中      華      民      國    九十一    年      五      月    二十八    日
                                臺灣新竹地方法院刑事第一庭
                                    審判長法  官  賴  淑  敏
                                          法  官  遲  中  慧
                                          法  官  楊  麗  文
右正本證明與原本無異。
如不服本判決，應於判決送達後十日內向本院提出上訴狀( 應附繕本 )，上訴於
臺灣高等法院。
                                          書記官  陳  秀  子
中      華      民      國    九十一    年      五      月    二十八    日
附錄本案論罪科刑法條全文：
中華民國刑法第三百二十條第一項
意圖為自己或第三人不法之所有，而竊取他人之動產者，為竊盜罪，處五年以下有期
徒刑、拘役或五百元以下罰金。
